Carlos Daniel Jimenez Martinez

Estudiante

Reg. 240 calle. 66 l.6 M.37 Cancún, 77510

+52 9983479071 chgarlyy0@gmail.com

Información adicional

Género Hombre
Fecha de nacimiento 24/3/2004
Lugar de nacimiento Cancún
Nacionalidad Mexicana
Estado civil Soltero

Acerca de

Soy estudiante universitario de la carrera de ingenieria en software, cuento con experiencia en tecnologías como React, C#, C++ y conocimientos básicos en Java. Además, tengo nociones de diseño UI/UX, lo que me permite crear interfaces funcionales y atractivas. Me interesa aprender constantemente y aplicar mis habilidades en proyectos que impulsen mi crecimiento profesional.

Habilidades

Habilidades de Avanzad
comunicación o
Ética de trabajo Experto
Actitud motivada Experto
Habilidades de tecnología Avanzado

Idiomas

Ingles B1

Educación

Universidad politecnica de Quintana Roo

sep 2022 - Presente

Av. Arco Bincentenario, Mza. 11, Lote 1119-33 Sm 255, 77500 Cancún, Q.R.

Experiencia laboral

Vendedor de piso

Nueva Walmart S.A DE C.V

oct 2022 - dic 2022

- -Servicio al cliente
- -Promoción de productos
- -Limpieza y orden de los departamentos

Vendedor

Krispy Kream

mar 2023 - ene 2024

- -Servicio al cliente
- -Inventario
- -preparación de alimentos

Pasantías

Programador Front-End

Universidad politécnica de Quintana Roo

sep 2024 - dic 2024

Trabajamos en equipo para crear una página web dirigida a los tutores de la universidad, la cual tenía como objetivos: subir reportes, agilizar el llenado de documentos y gestionar alumnos.